# 股权激励

提问人：273473636 时间：2016-07-12 10:17:43
请教陈版主：A企业准备挂新三板，员工持股平台和其他投资者的入股协议同月内签署，资金同月内到位，股价不同。
请问： 1 ，对于股价差是否确认为股权激励？ 若确认为激励，应准备哪些 资料？ 是否要对员工的激励及行权条件详细说明？ 2 ，若企业不想确认为激励，应如何？

回答人：chenyiwei
请参考《企业会计准则第 11 号——股份支付》及其应用指南和讲解，以及股转公司发布的《挂牌公司股票发行常见问题解答——股份支付》，其中都有比较明确的规定。本版面上也有很多案例可供参考。